# 支付宝账户怎么审计

提问人：hepengfei0309 时间：2011-10-18 16:05:08
没有接触过这方面的实务，个人建议关注支付宝服务协议中对于账户内资金所有权转移时点的规定，如果尚不能自由支配和转帐的资金，可能不能确认为企业自身的存款。 对于这类第三方支付的“类存款”，可能需要比照银行存款的审计程序办理，发函询证（包括对账户内资金的冻结和受限制情况）可能是必要的。

回答人：chenyiwei
没有接触过这方面的实务，个人建议关注支付宝服务协议中对于账户内资金所有权转移时点的规定，如果尚不能自由支配和转帐的资金，可能不能确认为企业自身的存款。 对于这类第三方支付的“类存款”，可能需要比照银行存款的审计程序办理，发函询证（包括对账户内资金的冻结和受限制情况）可能是必要的。

提问人：HLK 时间：2015-06-26 10:59:27
支付宝只是提供一个资金交易平台。其实与公交车刷卡有些类似，公交公司与刷卡公司定期结算，刷卡公司按刷卡金额的一定比例收取手续费用，公交公司当月刷卡金额只能下月结算付款，所以月底时挂应收账款或其他应收款，不能挂职货币资金！

回答人：chenyiwei
支付宝帐户中没有被冻结、可随时收回和自主支配使用的资金，作为“其他货币资金”确认还是可以的。

提问人：慎小笃 时间：2016-04-28 08:59:41
关键是，支付宝账户金额向支付宝公司函证回函的概率太低。所以说，按照原理是不是应该进行替代性程序，比如直接登录支付宝检查流水。检查网店的销售订单记录，来比对核实账面金额的准确，完整，存在性。

回答人：chenyiwei
是的，这些程序应当也要执行。